【裁判字號】    88,交易,570
【裁判日期】    890113
【裁判案由】    過失傷害
【裁判全文】
臺灣高雄地方法院刑事判決                        八十八年度交易字第五七號
    公  訴  人  臺灣高雄地方法院檢察署檢察官
    被      告  甲○○
右列被告因過失傷害案件，經檢察官提起公訴 (八十八年度偵字第八三七八號），本
院判決如左：
    主  文
甲○○因過失傷害人，累犯，處有期徒刑肆月，如易科罰金，以參佰元折算壹日。
    事  實
一、甲○○前於民國（下同）八十二年間，因違反麻醉藥品管理條例等案件，經本院
    判處有期徒刑四月十五日，於八十三年三月十九日確定，同年四月十三日執行完
    畢。
二、甲○○考領有普通小型車駕駛執照，於八十七年十二月二十八日上午七時二十分
    許，駕駛車牌號碼ＵＳ—七七四二號自用小客車，沿高雄縣岡山鎮○○街（支線
    道）由西往東方向（公訴人誤為由南往北方向）行駛，途經該街與仁壽路（幹線
    道）之無號誌交岔路口，本應注意車輛行駛至無號誌之交岔路口時，支線道車應
    暫停讓幹線道車先行，而當時天氣晴朗、日間自然光線，道路視距良好、無缺陷
    及其他障礙，又依其智識、能力，復無不能注意之情事，詎甲○○竟疏未注意，
    貿然通過上開交岔路口，適有乙○○○（未考領重型機車駕駛執照）騎乘車牌號
    碼ＬＤＢ—○○九號重型機車，沿仁壽路由南往北方向（公訴人誤為由東往西方
    向）駛來，亦疏未確實注意車前狀況，並隨時採取必要之安全措施，機車車頭撞
    及甲○○所駕駛之自用小客車右前輪上方鈑金，乙○○○因之受創倒地，受有左
    大腿股骨粉碎性骨折之傷害。甲○○於肇事後犯行未被發覺前，主動向前往處理
    之員警坦承肇事並接受裁判。
三、案經乙○○○訴請臺灣高雄地方法院檢察署檢察官偵查起訴。
    理  由
一、訊據被告甲○○對於上揭時、地，駕車與告訴人乙○○○發生車禍，並導致告訴
    人受傷之事實，固不否認，惟辯稱：本件車禍之發生，伊固然有過失，但是車禍
    發生時，乙○○○曾對伊說有看到伊的車子出來，要加速趕快過去，所以乙○○
    ○的過失應該比較大云云。經查：（一）高雄縣岡山鎮○○路劃分有雙向二車道
    ，協仁街則未劃分車道，此有道路交通事故調查報告表上警繪現場圖及現場照片
    在卷可稽，是仁壽路為幹線道，協仁街則為支線道無訛。（二）依道路交通事故
    調查報告表上警繪現場圖及現場照片所示，仁壽路與協仁街交岔路口，未設有號
    誌，而本件車禍發生後，被告之汽車頭東尾西停放在協仁街（已過仁壽路與協仁
    街交岔路口），距仁壽路邊之電線桿十公尺，其車右前車輪上方鈑金嚴重凹陷；
    告訴人之機車則倒於被告所駕駛之汽車右後方，機車前輪距汽車右後輪○．三公
    尺，機車車頭嚴重毀損；參酌被告自陳：伊係沿協仁街往大社方向行駛，乙○○
    ○則係從梓官往岡山，車禍發生後乙○○○還說，有看到車子來，要趕快看看能
    不能過去（見八十八年九月二十八日審判筆錄）等語，顯見本件車禍之發生，應
    係被告駕車行經仁壽路與協仁街之無號誌交岔路口時，疏未暫停禮讓幹道車先行
    ，即貿然通過該路口，適告訴人乙○○○亦疏未確實注意車前狀況，致遽見被告
    駕車駛來，一時閃煞不及，機車車頭撞及汽車右前輪上方鈑金，因而人車倒地至
    為灼然。從而，被告所辯，委無足採，而告訴人就本件車禍之發生，亦與有可歸
    責之原因。
二、按車輛行駛至無號誌之交岔路口時，支線道車應暫停讓幹線道車先行，道路交通
    安全規則第一百零二條第一項第二款著有明文，被告既領有駕駛執照，自難諉為
    不知。又依道路交通事故調查報告表所載，本件車禍發生時，天氣晴朗、日間自
    然光線，道路視距良好、無缺陷及其他障礙，而依被告之智識、能力，復無不能
    注意之情事，詎被告自支線道行至上開無號誌交岔路口，竟疏未注意暫停讓幹線
    道車先行，仍貿然行駛，因而肇事，其駕駛行為有過失，至為明確。而告訴人確
    因本件車禍受有左大腿股骨粉碎性骨折之傷害，亦有診斷證明書附卷足參，被告
    未盡其前開注意義務，核與告訴人所受之上開傷害間，存有相當之因果關係。至
    告訴人就本件車禍之發生，雖亦與有過失（違反道路交通安全規則第九十四條第
    三項之規定），惟仍無解於被告過失之咎。綜上所述，本件事證明確，被告過失
    犯行洵堪認定。
三、核被告甲○○所為，係犯刑法第二百八十四條第一項前段之過失傷害罪。又被告
    前於八十二年間，因違反麻醉藥品管理條例等案件，經本院判處有期徒刑四月十
    五日，於八十三年三月十九日確定，同年四月十三日執行完畢乙節，有本院被告
    全國前案紀錄表在卷可憑，其於前案執行完畢後五年內，再犯有期徒刑以上之本
    罪，為累犯，應依法加重其刑；另被告甲○○於肇事後犯行未被發覺前，主動向
    前往處理之員警坦承肇事並接受裁判乙情，有職務報告存卷足參，堪認其所為，
    已符合刑法自首之要件，茲依法減輕其刑，並與前開加重部分，依法先加重後減
    輕之。爰審酌被告與告訴人各自之過失情節、告訴人所受之傷害程度、告訴人無
    照騎乘機車，實有危用路人交通安全之虞，及被告自車禍發生迄今已歷年餘，竟
    仍未與告訴人達成民事和解等一切情狀，量處如主文所示之刑，並諭知易科罰金
    之折算標準。
據上論斷，應依刑事訴訟法第二百九十九條第一項前段，刑法第二百八十四條第一項
前段、第四十七條、第六十二條前段、第四十一條，罰金罰鍰提高標準條例第一條前
段、第二條，判決如主文。
本案經檢察官黃俊嘉到庭執行職務。
中      華      民      國    八十九    年      一      月     十三     日
                                  臺灣高雄地方法院交通法庭
                                      法  官    徐   美   麗
右正本證明與原本無異。
如不服本判決，應於判決送達後十日內，向本院提出上訴狀。
                                      書記官    賴   易   詮
中    華    民    國      八十九      年      一      月      十三      日


司法院資訊處製作；財團法人民間司法改革基金會備份。
